【裁判字號】    97,抗,48
【裁判日期】    970618
【裁判案由】    本票裁定
【裁判全文】
臺灣新竹地方法院民事裁定                97年度抗字第48號
抗  告  人  甲○○○
相  對  人  乙○○○○○○○
上列抗告人與相對人間因本票裁定事件，對於中華民國97年5月2
0日本院97年度票字第318號裁定，提起抗告，本院裁定如下：
    主    文
抗告駁回。
抗告程序費用新臺幣壹仟元由抗告人負擔。
    理    由
一、相對人主張：相對人執有抗告人於民國96年10月2日簽發之
    本票1紙，內載金額新臺幣（下同）70,000元，到期日為96
    年10月10日，並免除作成拒絕證書。詎上開本票於到期後提
    示未獲付款，相對人屢為催討仍未蒙置理，為此提出該紙本
    票，聲請裁定准許強制執行。
二、抗告人抗告意旨略以：抗告人於95年7月24日為購買約110,0
    00元的貨車，向相對人借了50,000元，實拿45,500元，自同
    年8月份起每月10日付利息4,500元。96年10月10日因抗告人
    先生的舅舅要借20,000元，相對人認抗告人信用好即行出借
    ，但實拿18,000元，每月利息6,300元，96年11月10日至97
    年4月10日之利息都有給，然本月抗告人的先生在坐牢，抗
    告人有2個小孩要看，抗告人現在已找到工作，每個月放假2
    天，月薪18,000元，為此請求廢棄原裁定。
三、按執票人向本票發票人行使追索權時，得聲請法院裁定後強
    制執行；票據法第123條定有明文。又本票執票人，依票據
    法第123條規定，聲請法院裁定許可對發票人強制執行，係
    非訟事件，此項聲請及抗告法院之裁定，僅依非訟事件程序
    ，就本票形式之要件是否具備予以審查為已足，並無確定實
    體上法律關係存否之效力，若係實體上問題，應依訴訟程序
    另謀解決，非非訟事件程序所得審究；最高法院56年台抗字
    第714號、57年台抗字第76號判例意旨可資參照。查本件本
    票准許強制執行之裁定，屬非訟事件裁定，為裁定之法院僅
    就本票為形式上審查，決定強制執行許可與否，並無確定實
    體上法律關係存否之效力，故抗告人所稱上情，即便屬實，
    應屬實體上之爭執，依上開說明，應由抗告人另行提起訴訟
    ，以資解決，非本件非訟程序可得加以審究，其提起抗告為
    無理由，應予駁回。
四、據上論結，本件抗告為無理由，依非訟事件法第46條、第24
    條第1項、第21條第2項，民事訴訟法第495條之1第1項、第4
    49條第1項、第95條、第78條，裁定如主文。
中    華    民    國    97    年    6    月    18     日
                  民事第一庭  審判長法  官  王銘勇
                                    法  官  汪銘欽
                                    法  官  林昌義
以上正本係照原本做成。
如不服本裁定，僅得於收受本裁定正本送達後10日內，以適用法
規顯有錯誤為理由，向本院提出再抗告狀，（須附繕本一份及繳
納再抗告裁判費新臺幣1,000元），經本院許可後始可再抗告。
中    華    民    國    97    年    6    月    18     日
                                    書記官  馮玉玲


司法院資訊處製作；財團法人民間司法改革基金會備份。
